【裁判字號】    96,交聲,1525
【裁判日期】    970131
【裁判案由】    違反道路交通管理處罰條例聲明異議
【裁判全文】
臺灣士林地方法院交通事件裁定        96年度交聲字第1525號
原處分機關  臺北市交通事件裁決所
異  議  人  甲○○
即受處分人
上列異議人即受處分人因違反道路交通管理處罰條例案件，對於
臺北市交通事件裁決所民國96年10月25日所為之處分（原處分案
號：北市裁二字第裁22-AEW235252號），聲明異議，本院裁定如
下：
    主  文
異議駁回。
    理  由
一、按計程車應於儀錶板上右側與右前座椅背設置執業登記證插
    座，並於右前座椅背標示牌照號碼；未經核定之標識及裝置
    不得設置，道路交通安全規則第42條第2 項定有明文。次按
    計程車駕駛人應將執業登記證置於儀錶板上右側，執業登記
    證副證置於右前座椅背插座，復為計程車駕駛人執業登記管
    理辦法第13條第1 項所明定。又計程車駕駛人向警察機關辦
    理執業登記而領取之執業登記證，未依規定安置車內指定之
    插座或以他物遮蔽者，處新臺幣（下同）1,500 元罰鍰，此
    觀道路交通管理處罰條例第36條第5 項規定自明。
二、原處分意旨略以：本件異議人即受處分人甲○○於民國96年
    8 月23日19時45分許，駕駛車牌號碼E7-038號營業小客車，
    在臺北市○○路○段處，經臺北市政府警察局大同分局員警
    ，以異議人「執業登記證未依規定安置車內指定之插座」，
    違反道路交通管理處罰條例第36條第5 項規定，依法採證製
    單舉發，並由原處分機關依道路交通管理處罰條例第36條第
    5 項規定，裁處罰鍰1,500 元，有96年10月25日臺北市交通
    事件裁決所北市裁二字第裁22-AEW235252號「違反道路交通
    管理事件裁決書」影本乙份附卷可稽。
三、異議意旨略以：異議人於96年8 月23日19時45分時駕駛其營
    業用小客車，在臺北市○○路○段處，為警員攔檢查詢伊之
    副證。因伊放置副證之透明塑膠掛袋長期懸掛於車內右前座
    椅背後，已有明顯污損且毀壞致無法懸掛副證，伊非故意隱
    匿，然警員仍予開單舉發，故有不服，爰聲明異議云云。
四、經查：異議人駕駛車牌號碼E7-038號營業小客車，於上開時
    、地，遭臺北市政府警察局大同分局員警當場舉發「執業登
    記證未依規定放置（副證）」之違規事實，有其為員警攔查
    當時所攝照片4 張附卷可稽，且為異議人所是認。異議人於
    本院調查時，雖辯稱：伊所有之透明塑膠掛袋毀損，亦無法
    向警察拿取新品替換，故無法固定在椅背上云云，惟查：異
    議人所述上開毀損之透明塑膠掛袋經本院當庭堪驗，結果認
    該置放副證之塑膠掛袋雖較為骯髒，但仍可清楚辨識置放物
    品痕跡，且亦可懸掛於椅背，有本院97年1 月16日訊問筆錄
    及該透明塑膠掛袋照片2 張在卷可憑，是異議人所辯，委不
    足採。再參諸計程車駕駛人執業登記管理辦法第13條第1 項
    之規定，已明白揭櫫執業登記證及其副證之置放位置，且依
    道路交通管理處罰條例第36條第5 項規定之立法目的觀之，
    無非係要求營業用小客車駕駛人，確實將其領得之執業登記
    證依規定放置，除可讓乘客明確知悉其是否合法之計程車駕
    駛及知悉駕駛人之姓名外，更可讓車外民眾及執行稽查任務
    之員警在車外可辨識該部計程車上之駕駛人是否為一有合法
    資格之計程車駕駛，而便於稽查。故其所謂執業登記證自包
    括副證在內，至為明確，是以計程車駕駛人於其執業過程中
    （不僅包括車上有乘客之時，尚應包括空車在市區道路上繞
    行待客之時間）自應確實依該條項規定妥適安置其執業登記
    證及副證，本件異議人既未依規定放置，自與道路交通管理
    處罰條例第36條第5 項規定之立法本旨有違，是異議人上開
    所辯，不足採信。本件事證明確，異議人確有執業登記證未
    依規定安置車內指定之插座之交通違規行為，堪予認定。從
    而原處分機關依道路交通管理處罰條例第36條第5 項之規定
    ，裁處異議人罰鍰1,500 元，核無違誤，本件異議人聲明異
    議為無理由，應予駁回。
據上論斷，應依道路交通案件處理辦法第19條，裁定如主文。
中    華    民    國    97    年    1     月    31    日
                        交通法庭法  官  高雅敏
以上正本證明與原本無異
如不服本裁定應於送達後5日內向本院提出抗告狀
                                書記官  田瑾俐
中    華    民    國    97    年    1     月    31    日


司法院資訊處製作；財團法人民間司法改革基金會備份。
